臺灣苗栗地方法院民事簡易判決
                                 　 111年度苗簡字第742號
原      告  富邦產物保險股份有限公司


法定代理人  賴榮崇  

訴訟代理人  徐浩翔  

被      告  謝春輝  
上列當事人間請求侵權行為損害賠償（交通）事件，本院於民國
111年11月29日言詞辯論終結，判決如下：   
    主      文
被告應給付原告新臺幣85,569元及自民國111年10月4日起至清償
日止，按週年利率5％計算之利息。
原告其餘之訴駁回。
訴訟費用由被告負擔49％，餘由原告負擔。
本判決原告勝訴部分得假執行。   
    事實及理由
一、本件被告未於言詞辯論期日到場，核無民事訴訟法第386條
    各款所列情形，爰依原告聲請，由其一造辯論而為判決。
二、原告主張：被告於民國109年6月15日駕駛AST-8920號自小客
    車，行經苗栗縣苑裡鎮苗140線處時，因逆向行駛致碰撞原
    告所承保由訴外人劉俊芳所駕駛之KPA-1279號營業用小貨車
    （下稱系爭車輛）。系爭車輛因上開交通事故造成毀損，維
    修費計支出㈠工資34,200元、㈡零件142,125元（134,425＋5,5
    00＋2,200＝142,125），被告應負全責，並由原告依保險契約
    先行給付被保險人劉俊芳上開維修費用而取得保險代位權。
    爰依民法第184條、第191條之2及保險法第53條第1項前段之
    規定，提起本件訴訟等語，並聲明：㈠被告應給付原告新臺
    幣（下同）176,325元及自起訴狀繕本送達翌日起至清償日
    止，按年息百分之5計算之遲延利息。㈡訴訟費用由被告負擔
    。
三、被告未於言詞辯論期日到場，亦未提出書狀作任何聲明或陳
    述。
四、得心證之理由
    ㈠原告主張之上開事實，業據其提出道路交通事故當事人登
      記聯單、苗栗縣警察局道路交通事故初步研判表、系爭車
      輛行照影本、估價單、發票及保險理賠計算書、賠償給付
      同意書等為證，並經本院依職權向苗栗縣警察局通霄分局
      調取本件交通事故現場及車損照片、A3類道路交通事故調
      查表及現場圖等資料查核明確。被告就此已於相當時期受
      合法之通知，而於言詞辯論期日不到場，亦未提出書狀爭
      執，依民事訴訟法第436條第2項、第280條第3項準用同條
      第1項之規定，視同自認，堪認原告主張之事實為真實。
   ㈡經查，本件被告稱其當時駕駛AST-8920由140線東往西直行
     ，突然眼前一片白，閃神一下已經衝到對向車道，一回神
     安全氣囊已經爆開，才發現發生車禍。當時路況、天候、
     視線均良好，無障礙物。當時行車速率約每小時60公里（
     卷83頁），及原告之承保戶劉俊芳稱其當時將系爭車輛停
     在苗140線玉田段向東車道旁路間白線內，當時在車內休息
     未注意車外，突聽到"蹦"一聲，車窗玻璃碎裂，經查看後
     始知因對向車道上之AST-8920號自小客車突逆向跨越雙黃
     線而撞上訴外人嚴素慧所駕駛之AMF-8818號自小客車，隨
     後AMF-8818號自小客車因遭撞擊而推撞系爭車輛（卷87頁
     ），可知係被告衝到對向車道撞擊系爭車輛，被告自應負
     侵權行為損害賠償責任。從而，原告本於侵權行為及保險
     代位之法律關係，請求被告賠償乙車修復費用，應屬有據
     。
   ㈢又依民法第196條請求賠償物被毀損所減少之價額，得以修
     復費用為估定之標準，但以必要者為限（例如：修理材料
     以新品換舊品，應予折舊）（最高法院77年度第9次民事庭
     會議決議㈠參照）。本件依原告所提之估價單，其修復費用
     為176,325元（其中工資費用34,200元、零件費用142,125
     元），然而以新零件更換舊零件之零件折舊部分非屬必要
     費用，應予扣除。茲查，系爭車係於107年3月15日出廠（
     行車執照僅記載出廠年月，未記載出廠日，依法推定為該
     月15日），有該車行車執照在卷可憑，依行政院所頒固定
     資產耐用年數表及固定資產折舊率表之規定，汽車耐用年
     數為5年，依定率遞減法每年應折舊千分之369，且參酌營
     利事業所得稅查核準則第95條第6 項規定「固定資產提列
     折舊採用平均法或定率遞減法者，以1年為計算單位，其使
     用期間未滿1年者，按實際使用之月數相當於全年之比例計
     算之，不滿1月者，以1月計」而為計算，則算至本件事故
     發生時之109年6月15日，已使用2年3月，是原告就零件部
     分所得請求被告賠償之範圍，扣除折舊之後，應以51,369
     元（計算如附表）為限，加上其餘非屬零件之工資34,200
     元，合計為85,569元。
   ㈣給付無確定期限者，債務人於債權人得請求給付時，經其催
     告而未為給付，自受催告時起，負遲延責任。其經債權人
     起訴而送達訴狀，與催告有同一之效力；遲延之債務，以
     支付金錢為標的者，債權人得請求依法定利率計算之遲延
     利息；應付利息之債務，其利率未經約定，亦無法律可據
     者，週年利率為百分之五，民法第229條第2 項、第233條
     第1項前段、第203條分別定有明文。原告對被告之前揭侵
     權行為損害賠償請求權，係屬給付無確定期限之金錢債權
     。而民事起訴狀繕本係於111年10月3日送達於被告，依法
     於該日對被告生送達效力。從而，原告併請求被告自111年
     10月4日起至清償日止，按法定利率即年息5%計算之利息，
     未逾前開規定，自屬有據，應予准許。
   ㈤又按被保險人因保險人應負保險責任之損失發生，而對第三
     人有損害賠償請求權者，保險人得於給付保險金後，代位
     行使被保險人對於第三人之請求權，保險法第53條第1項前
     段定有明文。而此項法定代位權之行使，有債權移轉之效
     果，故於保險人給付賠償金額後，被保險人對於第三人之
     請求權即移轉於保險人（最高法院69年度台上字第923號判
     決意旨參照）。本件原告已依保險契約賠付系爭車輛之修
     復費用，業經本院認定如前，依前開說明，其自得代位行
     使被保險人即對被告之損害賠償請求權。
五、從而，原告依侵權行為及保險代位法律關係，請求被告給付
    85,569元及自起訴狀繕本送達之翌日即111年10月4日起至清
    償日止，按週年利率5％計算之利息，為有理由，應予准許，
    逾此範圍之請求，則為無理由，應予駁回。
六、本件原告勝訴部分係就民事訴訟法第427條第1項適用簡易程
    序所為被告敗訴之判決，依同法第389條第1項第3款規定，
    應依職權就原告勝訴部分宣告假執行。
七、本件事證已臻明確，原告其餘攻擊防禦方法及所提證據，經
    核與判決結果不生影響，爰不另逐一論駁。
八、訴訟費用負擔之依據：民事訴訟法第79條。
中　　華　　民　　國　　111 　年　　12 　　月　　2　　日
                  苗栗簡易庭  法　官 張珈禎
以上正本係照原本作成。                 
如不服本判決，應於判決送達後20日內，向本院提出上訴狀並應
記載上訴理由，如於本判決宣示後送達前提起上訴者，應於判決
送達後20日內補提上訴理由書（須附繕本）。         
中　　華　　民　　國　　111 　年　　12　　月　　5 　　日
                              書記官 林岢禛  
附表：系爭車輛維修費計算式
　　  ㈠工資：34,200元
　　  ㈡零件：142,125元（134,425＋5,500＋2,200＝142,125）；
        折舊後：51,369元
　　　　出廠日期：107年3月（卷61頁）
　　　　肇事日期：109年6月15日
　　　　使用年限：2年3月
　　　　折舊後零件費用：51,369元
　　　　第1年折舊值        142,125×0.369=52,444
　　　　第1年折舊後價值    142,125-52,444=89,681
　　　　第2年折舊值        89,681×0.369=33,092
　　　　第2年折舊後價值    89,681-33,092=56,589
　　　　第3年折舊值        56,589×0.369×(3/12)=5,220
　　　　第3年折舊後價值    56,589-5,220=51,369
　　  ㈢折舊後請求總金額：85,569元
　　     （34,200＋51,369＝85,569）